臺灣桃園地方法院刑事判決　　　　　 100年度審易字第2146號
公　訴　人　臺灣桃園地方法院檢察署檢察官
被　　　告　李漢文
上列被告因竊盜案件，經檢察官提起公訴（100 年度偵字第1507
6 號），被告於準備程序進行中，就被訴事實為有罪之陳述，經
本院告知簡式審判程序意旨，並聽取當事人之意見後，本院裁定
改依簡式審判程序審理，判決如下：
    主  文
李漢文攜帶兇器竊盜，累犯，處有期徒刑拾月。
    事實及理由
一、犯罪事實：
    李漢文前於(1)民國92年間因贓物案件，經臺灣新竹地方法院
    （下稱新竹地院）以93年度易字第102 號判決判處有期徒刑
    5 月確定；(2)於93年間復因竊盜案件，經本院以93年度壢簡
    字第360 號判決判處有期徒刑6 月確定；上開(1)、(2)2 罪嗣
    經新竹地院以93年度聲字第3107號裁定合併定應執行有期徒
    刑11月確定；(3)於同年間又因施用毒品等案件，分別經本院
    以94年度訴字第669 號判決判處有期徒刑7 月、7 月，定應
    執行有期徒刑1 年確定；(4)於同年間再因竊盜案件，經臺灣
    屏東地方法院以94年度易字第176 號判決判處有期徒刑1 年
    ，上訴後，經臺灣高等法院高雄分院以94年度上易字第378
    號判決撤銷原判決，改判處有期徒刑1 年8 月確定；前揭(3)
    罪嗣經本院以96年度聲減字第1884號裁定各減其宣告刑2 分
    之1 ，並與(4)罪合併定應執行有期徒刑2 年確定後，再與上
    揭應執行有期徒刑11月入監接續執行，於96年9 月30日縮刑
    期滿執行完畢；(5)於97年間另因竊盜案件，經本院以97年度
    易字第834 號判決判處有期徒刑8 月確定；(6)於同年間繼因
    竊盜案件，經本院以97年度審易字第1091號判決判處有期徒
    刑8 月確定；(7)於同年間尚因竊盜等案件，經本院以97年度
    易字第645 號判決各判處有期徒刑4 月、4 月、8 月，定應
    執行有期徒刑1 年2 月確定；前開(5)至(7)等罪嗣經本院以98
    年度聲字第275 號裁定合併定應執行有期徒刑2 年4 月確定
    ，於99年8 月29日縮刑期滿執行完畢（均於本案構成累犯）
    。詎其猶不知悛悔，竟意圖為自己不法之所有，於100 年4
    月16日4 時12分許，行經桃園縣楊梅市○○○路4 號騎樓前
    ，見黃永郎所有車牌號碼9005-VR 號自用小客貨車停在該處
    ，即基於竊盜之犯意，持其前至便利商店所購得而客觀上足
    以對人之生命、身體安全構成威脅，而可供作兇器使用之剪
    刀1 把，以該剪刀撬開該車駕駛座之車門鎖開啟車門，復以
    自備之鑰匙1 把插入該車電門發動車輛，以此方式竊取該車
    （價值約新臺幣25萬元）得手，適黃永郎之妻阮鳳蓮因聽聞
    屋外車子發動之聲響，旋即告知黃永郎，黃永郎遂出外查看
    而發現，正欲追出之際，李漢文旋即駕駛該車往桃園縣大溪
    鎮○○路方向逃逸，並將該車輛棄置於桃園縣大溪鎮○○○
    街50號仁和國小旁之空地。嗣經黃永郎報警處理，而為警調
    閱監視器之畫面後，循線於100 年4 月27日17時30分許，在
    上揭棄置處所查獲該車，始悉上情。
二、證據名稱：
  (一)被告李漢文於警詢、檢察官詢問及本院審理中之自白。
  (二)證人即告訴人黃永郎於警詢、檢察官訊問及本院審理中之指
    訴；證人阮鳳蓮於檢察官訊問時之證述。
  (三)車號查詢汽車車籍、桃園縣政府警察局車輛協尋電腦輸入單
    、桃園縣政府警察局車輛尋獲電腦輸入單、贓物認領保管單
    、通聯調閱查詢紀錄資料各1 份及監視器畫面翻拍照片5 幀
    。
三、按刑法第321 條第1 項第3 款之攜帶兇器竊盜罪係以行為人
    攜帶兇器竊盜為其加重條件，只要於竊盜時攜帶兇器，即構
    成加重竊盜或強盜罪名，因立法所規範者為攜帶兇器竊盜即
    屬於加重條件，而不以取出兇器犯之為必要；復此所謂之兇
    器，其種類並無限制，凡客觀上足以對人之生命，身體安全
    構成威脅，具有危險性之兇器均屬之，且祇須行竊或強盜時
    攜帶此種具有危險性之兇器為已足，並不以攜帶之初有行兇
    之意圖為必要（最高法院94年度臺上字第3149號判決、79年
    臺上字第5253號判例意旨可資參照）。查被告行竊時所持之
    剪刀1 把，為質地堅硬之金屬製品，客觀上即具有危險性而
    足以對人之生命、身體、安全構成威脅，自屬兇器。是核被
    告所為，係犯刑法第321 條第1 項第3 款之攜帶兇器竊盜罪
    。復被告有如犯罪事實欄所載之前案及執行紀錄，此有臺灣
    高等法院被告前案紀錄表1 份在卷可稽，其於徒刑執行完畢
    後5 年內故意再犯本件有期徒刑以上之罪，為累犯，應依刑
    法第47條第1 項規定加重其刑。爰審酌被告之年紀正值壯年
    ，竟不思以正當方式獲取財物，兼衡其智識程度、犯罪之動
    機、目的、手段及犯罪後坦承犯行，態度尚可等一切情狀，
    量處如主文所示之刑。至被告所有而供其持以行竊所用之剪
    刀1 把，並未扣案，且已經被告丟棄，業據被告供述在案（
    見本院100 年10月25日準備程序筆錄），復無其他積極證據
    證明該剪刀尚屬存在，為免將來執行困難，爰不予宣告沒收
    。
四、應適用之法條：
    刑事訴訟法第273 條之1 第1 項、第299 條第1 項前段、第
    310 條之2 、第454 條第1 項，刑法第321 條第1 項第3 款
    、第47條第1 項。
五、如不服本件判決，得自收受判決送達之日起10日內，向本院
    提出上訴書狀，上訴於第二審法院。
本案經檢察官陳亮佑到庭執行職務。
中    華    民    國    100   年    11    月    11    日
                        刑事庭    法  官  潘怡華
以上正本證明與原本無異。
如不服本判決應於收受判決後10日內向本院提出上訴書狀，並應
敘述具體理由。其未敘述上訴理由者，應於上訴期間屆滿後20日
內向本院補提理由書( 均須按他造當事人之人數附繕本) 「切勿
逕送上級法院」。
                                  書記官  戴育萍
中    華    民    國   100    年    11    月    15    日
附錄本案論罪科刑法條：
中華民國刑法第321 條（加重竊盜罪）
犯竊盜罪而有下列情形之一者，處6 月以上、5 年以下有期徒刑
，得併科新臺幣10萬元以下罰金：
一、侵入住宅或有人居住之建築物、船艦或隱匿其內而犯之者。
二、毀越門扇、牆垣或其他安全設備而犯之者。
三、攜帶兇器而犯之者。
四、結夥三人以上而犯之者。
五、乘火災、水災或其他災害之際而犯之者。
六、在車站、埠頭、航空站或其他供水、陸、空公眾運輸之舟、
    車、航空機內而犯之者。
前項之未遂犯罰之。